【裁判字號】    99,小上,41
【裁判日期】    990427
【裁判案由】    損害賠償
【裁判全文】
臺灣高雄地方法院民事裁定              99年度小上字第41號
上  訴  人  乙○○
被上訴人    甲○○
上列當事人間請求侵權行為損害賠償事件，上訴人對於中華民國
99年2 月3 日本院鳳山簡易庭98年度鳳小字第1341號第一審判決
提起上訴，本院裁定如下：
    主  文
上訴駁回。
第二審訴訟費用新臺幣壹仟伍佰元由上訴人負擔。
    理  由
一、按對於小額程序第一審判決之上訴，非以其違背法令為理由
    ，不得為之；又上訴狀內應記載上訴理由，表明下列各款事
    項：1.原判決所違背之法令及其具體內容。2.依訴訟資料可
    認為原判決有違背法令之具體事實，民事訴訟法第436 條之
    24第2 項、第436 條之25分別定有明文。次按上訴狀內未表
    明上訴理由者，上訴人應於提起上訴後20日內，提出理由書
    於原法院；未提出者，毋庸命其補正，由原法院以裁定駁回
    之，同法第436 條之32第2 項準用第471 條第1 項亦有明文
    。又當事人提起第三審上訴，於上訴狀內未表明上訴理由，
    亦未於提起上訴後20日內提出理由書於原第二審法院者；苟
    第二審法院未依民事訴訟法第442 條第2 項、第471 條第1
    項規定，以裁定駁回其上訴，而將訴訟卷宗送交第三審法院
    時，應即由第三審法院以裁定駁回其上訴，此有最高法院73
    年8 月11日73年度第2 次民事庭庭長會議決議可資參照。是
    以，對小額訴訟程序之第一審判決提起上訴時，其上訴狀或
    理由書應具體指摘原判決有何不適用法規或適用法規不當之
    情形，並揭示該法規之條項或其內容；若係成文法以外之法
    則，應揭示該法則之旨趣；倘為司法院解釋或最高法院之判
    例，則應揭示該判解之字號或其內容；如依民事訴訟法第46
    9 條第1 款至第5 款所列情形為理由時，其上訴狀或理由書
    應揭示合於該條款之事實。如其上訴狀未依此項方法表明理
    由，亦未於提起上訴後20日內提出理由書於原法院，且原法
    院未依民事訴訟法第436 條之32第2 項準用同法第471 條第
    1 項之規定，以裁定駁回其上訴，而將訴訟卷宗送交第二審
    法院時，即應由第二審法院以裁定駁回其上訴。
二、上訴意旨略以：上訴人已於原審提出被上訴人犯案事實，而
    上訴人所欲提出之證人亦因被上訴人向證人威嚇使之不敢出
    庭作證，且本件訴訟只涉及民國96年9 月19日下午1 時之犯
    罪行為，與其他被上訴人未起訴之部分無關，原審未詳查，
    僅援引他案作為判決理由，顯有疏漏，為此提起上訴等語。
三、經查：上訴人主張被上訴人分別：(一)於96年9 月19日下午1
    時許，在高雄縣林園鄉長青老人活動中心1 樓閱報區，對上
    訴人辱罵「臭你媽的屄！你是漢奸！賣國賊！」等語。(二)於
    97 年1月13日下午1 時許，在上開活動中心大廳，辱罵上訴
    人「幹你娘雞巴！」、「幹你娘！」、「臭你們的屄！」、
    「他媽的！」等語。(三)於97年4 月16日上午10時許，與上訴
    人在高雄縣林園鄉調解委員會調解時，向調解委員稱上訴人
    「污辱我女兒是雜種」、「是文化流氓」、「在圖書館欺侮
    小孩」等語。(四)於97年5 月27日晚間9 時許，在高雄縣林園
    鄉○○○路236 號前，先拍落上訴人手中之錄音筆，並辱罵
    上訴人「你是林園問題人物！你是林園的危險人物啊！擾亂
    林園治安！浪費國家資源」等語。(五)於97年6 月13日晚間8
    時50分許，在高雄縣林園鄉○○○路上，對上訴人辱罵「說
    我的女兒是雜種，要你道歉！」、「你在裝肖仔！這個猴仔
    ！」等語，均足生損害於上訴人之名譽，依侵權行為之法律
    關係，請求被上訴人賠償上訴人非財產上之損害20萬元及法
    定遲延利息，經原審以上訴人應就主張之上開事實負舉證之
    責任。惟上訴人既未提出任何證據資料，經原審於言詞辯論
    期日命其補正，惟迄最後言詞辯論終結時，上訴人仍未能舉
    證以供法院斟酌，因認上訴人並不能證明被上訴人確有對其
    辱罵之侵權行為，而駁回上訴人之請求。上訴人不服原審判
    決提起上訴，惟依上訴人於上訴狀內所記載之上訴理由，並
    未表明原判決所違背之法令及其具體內容，就整體訴訟資料
    亦無從認定原判決有何違背法令之具體事實，難認已於上訴
    狀內依法表明原審判決如何具體違背法令，揆諸首揭說明，
    應認其上訴為不合法。
四、末按於小額訴訟之上訴程序，法院為訴訟費用之裁判時，應
    確定其費用額，民事訴訟法第436 條之19第1 項、第436 條
    之32第1 項定有明文。本件第二審裁判費用為1,500 元，應
    由上訴人負擔，爰併為裁定如主文第2 項所示。
五、據上論結，本件上訴為不合法，依民事訴訟法第436 之32第
    1 項、第2 項、第436 條之19第1 項、第444 條第1 項前段
    、第95條、第78條，裁定如主文。
中    華    民    國    99    年    4     月    27    日
                  民事第三庭  審判長法  官  朱玲瑤
                                    法  官  陳宛榆
                                    法  官  洪能超
正本係照原本作成。
本判決不得上訴。
中    華    民    國    99    年    4     月    27    日
                                    書記官  火秋予

司法院資訊處製作；財團法人民間司法改革基金會備份。
